【裁判字號】    97,非抗,63
【裁判日期】    970819
【裁判案由】    重整債權聲明異議
【裁判全文】
臺灣高等法院民事裁定                  97年度非抗字第63號
再 抗告 人  嘉義汽車客運股份有限公司
法定代理人  丙○○
代  理  人  蔡碧仲律師
上列再抗告人因與相對人德寶營造股份有限公司間重整債權聲明
異議事件，對於中華民國97年5月9日臺灣臺北地方法院97年度整
抗字第29號裁定，提起再抗告，本院裁定如下：
    主  文
再抗告駁回。
再抗告費用新台幣壹仟元由再抗告人負擔。
    理  由
一、按法院為重整裁定時，應決定債權及股東權之申報期間及場
    所，其期間應在裁定之日起十日以上，三十日以下；法院為
    重整裁定後，應即公告下列事項：(一)重整裁定之主文及其年
    、月、日。(二)重整監督人、重整人之姓名或名稱、住址或處
    所。(三)第二百八十九條第一項所定期間、期日及場所。(四)公
    司債權人及持有無記名股票之股東怠於申報權利時，其法律
    效果。法院對於重整監督人、重整人、公司、已知之公司債
    權人及股東，仍應將前項裁定及所列各事項，以書面送達之
    。重整債權人，應提出足資證明其權利存在之文件，向重整
    監督人申報。經申報者，其時效中斷；未經申報者，不得依
    重整程序受清償。前二項應為申報之人，因不可歸責於自己
    之事由，致未依限申報者，得於事由終止後十五日內補報之
    。但重整計劃已經關係人會議可決時，不得補報。公司法第
    289條第1項第1款、第291條第1項、第2項及第297條第1項、
    第3項分別定有明文。
二、本件相對人係於民國95年12月19日經原法院95年度整字第2
    號裁定准予重整（下稱系爭重整裁定），並諭知自95年12月
    19日起至96年 1月12日止為債權申報期間。而臺灣嘉義地方
    法院因受理再抗告人與相對人間之承攬工程瑕疵損害賠償事
    件，於96年 1月11日以嘉院龍民廉91重訴字第61號函載明：
    「請於文到後 3日內對被告公司重整，經台灣台北地方法院
    95年度整字第 2號裁定，重整人為丁○○、乙○○、甲○○
    ，法定代理人之變異具狀表示意見」，通知再抗告人上開重
    整情事，該函業於同月16日送達再抗告人該案之訴訟代理人
    陳怡禎律師，由其受僱人蔡碧仲律師收受，堪認再抗告人至
    遲於96年 1月16日即知悉相對人業經裁定重整一事；又再抗
    告人係於96年 2月15日始補行申報債權，已逾上開債權申報
    期間及補報之十五日等情，為抗告法院確定之事實。是抗告
    法院裁定駁回再抗告人對於申報重整債權異議裁定之抗告，
    於法並無違誤。
三、再抗告意旨雖以：系爭重整裁定或通知應準用民事訴訟法送
    達規定，送達於其董事長始為適法，否則難謂其應知申報債
    權期限，是其因不可歸責於自己之事由，致未依限申報，自
    得於事由終止後十五日內補報，故其申報債權並未逾期云云
    為辯。惟按代收送達雖不合法，而於其轉交本人時起，仍應
    視為合法送達，最高法院著有19年抗第46號判例可資參照。
    本件再抗告人提起抗告時，僅主張其另案受僱人蔡碧仲律師
    96年1月16日收受上開函件時，早逾1月12日之債權申報期間
    ，其即無法依限申報云云，並未否認代收人蔡碧仲律師曾將
    該函於當日轉交其，則其自應於96年1月16日知悉系爭重整
    裁定後十五日內補報。乃其竟遲至96年2月15日始補行申報
    ，自已逾限，原法院將其申報之債權全數剔除，抗告法院並
    駁回其對原法院剔除債權裁定之抗告，均屬有據。再抗告意
    旨，指摘原裁定不當，求予廢棄，非有理由，應予駁回。
四、爰裁定如主文。
中    華    民    國    97    年    8     月    19    日
                  民事第十六庭
                      審判長法  官  沈方維
                            法  官  湯美玉
                            法  官  王淇梓
正本係照原本作成。
不得抗告。
中    華    民    國    97    年    8     月    19    日
                            書記官  吳碧玲


司法院資訊處製作；財團法人民間司法改革基金會備份。
